臺灣高等法院臺南分院刑事判決　　　　　　九十一年度上易字第四四六號　Ａ
　　　上　訴　人
　　　即　被　告　乙　○　○
右上訴人因竊盜案件，不服臺灣嘉義地方法院中華民國九十一年一月三十一日第一審
判決（起訴案號：臺灣嘉義地方法院檢察署九十年度偵字第七九三四號；併辦案號：
臺灣嘉義地方法院檢察署九十一年度偵字第二一三八號），提起上訴，本院判決如左
：
      主      文
原判決關於乙○○部份撤銷。
乙○○共同連續攜帶兇器，毀壞安全設備，於夜間侵入住宅竊盜，累犯，處有期徒刑
拾月。扣案之手電筒、螺絲起子、尖嘴鉗各壹支沒收。
      事      實
一、乙○○於民國（下同）八十五年間因竊盜罪，經最高法院判處有期徒刑八月確定
    ，並於八十六年一月十三日執行完畢，詎不知悔改，竟基於意圖為自己不法所有
    之概括犯意聯絡：(1)先夥同女友徐稚惠（已判決確定），於九十年十二月四日凌
    晨一時許，駕駛Ｃ二─九五四五號自用小貨車，前往嘉義市○○街與吳鳳北路附
    近觀察地形後認有機可趁，乃於一時五十分許，由徐稚惠在外把風，乙○○以撞
    擊成仁街二號大門致門鎖毀損後，侵入甲○○之住宅後（侵入住宅與毀損未經告
    訴），竊取甲○○所有之世界文學全集書籍十三本、相片三十五張、瓷器十三個
    ，並置於前開小貨車內。(2)繼於同日凌晨二時許，乙○○進入無人居住之同市○○○路三十五巷十三號住宅內，翻越圍牆進入十五號丁○○住宅後（侵入住宅未
    經告訴），與徐稚惠合力竊取丁○○所有之現金新台幣（下同）一百九十六元、
    金門高梁酒一瓶、腳踏車一輛、油畫一幅、電視機乙台（含遙控器）、衛生紙十
    七包等物品（上開物品價值約一萬三千餘元），復置於前開小貨車上，後因徐稚
    惠正關上車門，遭警發覺而查獲上情。(3)乙○○又與江振焜承前揭竊盜之概括犯
    意聯絡，由江振焜提議行竊對象後，再由乙○○騎乘ＩＱＰ─４９６號重機車後
    載江振焜，於九十一年三月二十二日二十二時四十分許在嘉義縣中埔鄉瑞豐村坑
    尾二六號，由江振焜持其所有，客觀上可為兇器之螺絲起子、尖嘴鉗各一支，破
    壞木造窗條及門栓後，共同侵入被害人丙○○住宅（毀損及侵入住宅均未據告訴
    ），竊取丙○○所有初中教科書五十二本（約價值玖佰元）、信件二十九封，得
    逞後，由乙○○騎車載江振焜離開，為警於九十一年三月二十二日二十三時四十
    分在嘉義縣中埔鄉沄水村台三線三○二公里處查獲，並在江振焜身上取出其所有
    作案用手電筒一支、螺絲起子一支、尖嘴鉗一支。
二、案經嘉義市警察局第二分局移請臺灣嘉義地方法院檢察署檢察官偵查起訴及移送
    併辦。
      理      由
一、上訴人即被告乙○○於右揭事實(1)、(2)之時地竊盜事實業據被告徐稚惠、乙○○
    於警訊及偵審中供認不諱，核與被害人甲○○、丁○○指述之情節相符，並有贓
    物領據二紙、現場照片十幀附卷可稽，此部份之事證已明。又被告乙○○雖矢口
    否認有右揭事實(3)之事實，然被告乙○○於警訊及偵查中已坦然承認有於右揭時
    地與江振焜一同侵入竊取財物之行為，參以被告亦供承有進入被害人丙○○之住
    宅，足見其應有與江振焜共同侵入該處竊盜，是其所辯未與江振焜一同竊盜云云
    ，應係卸責之詞，殊不足採，此部份之事證亦明確，被告竊盜之犯行均堪認定。
二、核被告乙○○所為係犯刑法第三百二十一條第一項第一、二款之加重竊盜罪（右
    揭事實(1)、）及刑法第三百二十一條第一項第一、二、三款之加重竊盜罪（右
    揭事實(3)）。被告乙○○與已判決確定之徐稚惠（(1)、(2)）、另案偵辦之江振焜
    （(3)）間，分別有犯意聯絡與行為分擔，均為共同正犯。被告先後三次犯行，時
    間緊接，所犯基本犯罪構成要件相同，顯係基於概括犯意為之，應依連續犯之規
    定論以刑法第三百二十一條第一項第一、二、三款之加重竊盜罪一罪，並加重其
    刑。公訴人雖僅就右揭事實(1)、(2)以前之犯罪行為起訴，餘者未於起訴書中及
    ，但連續犯為裁判上一罪，檢察官就犯罪事實一部起訴，且移送併案審理，依刑
    事訴訟法第二百六十七條規定，其效力及於全部，法院自屬有權一併審理，附為
    記明。又其於八十五年間因竊盜罪，經最高法院判處有期徒刑八月確定，並於八
    十六年一月十三日執行完畢，有臺灣嘉義地方法院檢察署刑案資料查註紀錄表一
    份在卷可參，茲於五年內再犯本件有期徒刑以上之罪，為累犯，應再依刑法第四
    十七條規定遞加重其刑。原審予以論罪科刑，固非無見，但查原審未及審究被告
    右揭事實(3)之犯行，容有未洽。被告上訴意旨猶執前詞，認原審量刑過重，雖不
    足採，惟原判決既有可議之處，自應由本院將原判決撤銷改判。爰審酌被告品行
    、犯罪之動機、目的、手段、所生之危害及犯罪後之態度等一切情狀，量處如主
    文第二項所示之刑，以資懲儆。扣案之自江振焜身上取出其所有作案用手電筒一
    支、螺絲起子一支、尖嘴鉗一支，為江振焜所有，業經其供述在卷，爰依法宣告
    沒收之。又本案雖係被告上訴，但因犯罪事實有併案而增加，適用法條因而變更
    ，致原審判決適用法條不當而撤銷改判，因而量處較原審更重之刑，附為記明。
據上論結，應依刑事訴訟法第三百六十九條第一項前段、第三百六十四條、第二百九
十九條第一項前段，刑法第二十八條、第五十六條、第三百二十一條第一項第一、二
、三款、第四十七條、第三十八條第一項第二款，罰金罰鍰提高標準條例第一條前段
、第二條，判決如主文。
本案經檢察官羅清溪到庭執行職務。
中    華    民    國      九十一      年      五      月      三十      日
                                  臺灣高等法院臺南分院刑事第四庭
                                      審判長法官  宋    明    蒼
                                            法官  顏    基    典
                                            法官  蔡    崇    義
右正本證明與原本無異。
不得上訴。
                                      法院書記官  李    育    儒
中    華    民    國      九十一      年      六      月       三       日
附錄本案論罪科刑法條全文：
中華民國刑法第三百二十一條
犯竊盜罪而有左列情形之一者，處六月以上五年以下有期徒刑：
一、於夜間侵入住宅或有人居住之建築物、船艦，或隱匿其內而犯之者。
二、毀越門扇、牆垣或其他安全設備而犯之者。
三  攜帶兇器而犯之者。
